臺灣臺北地方法院刑事裁定
111年度聲字第1166號
聲  請  人  臺灣臺北地方檢察署檢察官
受  刑  人  黃仲晧




上列聲請人因受刑人數罪併罰有二裁判以上，聲請定其應執行之
刑（111年度執聲字第1048號），本院裁定如下：
    主  文
黃仲晧所犯如附表所示之罪刑，應執行有期徒刑貳年貳月。
    理  由
一、聲請意旨略以：受刑人黃仲晧因詐欺案件，先後經判決確定
    如附表，應依刑法第53條、第51條第5款，定其應執行之刑
    ，爰依刑事訴訟法第477條第1項聲請裁定定應執行之刑等語
    。
二、按裁判確定前犯數罪者，併合處罰之。但有下列情形之一者
    ，不在此限：一、得易科罰金之罪與不得易科罰金之罪。二
    、得易科罰金之罪與不得易服社會勞動之罪。三、得易服社
    會勞動之罪與不得易科罰金之罪。四、得易服社會勞動之罪
    與不得易服社會勞動之罪。前項但書情形，受刑人請求檢察
    官聲請定應執行刑者，依第51條規定定之，刑法第50條1項
    、2項定有明文。次按數罪併罰，有2裁判以上者，依刑法第
    51條規定，定其應執行之刑；數罪併罰，宣告多數有期徒刑
    者，於各刑中之最長期以上，各刑合併之刑期以下，定其刑
    期。但不得逾30年；宣告多數罰金者，於各刑中之最多額以
    上，各刑合併之金額以下，定其金額，刑法第53條、第51條
    第5款、第7款定有明文。而刑法第53條所謂數罪併罰，有2
    裁判以上者，依第51條之規定，定其應執行之刑，以2裁判
    以上所宣告之數罪，均在裁判確定前所犯者為必要（最高法
    院33年非字第19號判決意旨參照）。
三、經查，本件受刑人黃仲晧所犯附表編號1所示之罪，屬得易
    科罰金之罪，而就附表編號2至16所示不得易科罰金之罪與
    附表編號1所示得易科罰金之罪，業經受刑人請求定執行刑
    ，此有受刑人所提出之聲請狀附卷可考，聲請人係依受刑人
    之請求，而向本院聲請就上開各罪定執行刑，自屬正當。又
    受刑人於附表所示時間因詐欺案件，先後經臺灣桃園地方法
    院及本院判處如附表所示之刑確定在案，有各該刑事判決書
    及臺灣高等法院被告前案紀錄表在卷可稽。茲因附表編號1
    所示之罪，其確定日期為民國110年1月27日，而附表編號2
    至16所示之罪，其犯罪日期又在110年1月27日以前，符合數
    罪併罰之規定，自應合併定其應執行之刑。聲請人就受刑人
    所犯如附表所示之罪，聲請定其應執行之刑，確屬正當，應
    予准許。
四、另參照最高法院110年度台抗大字第489號裁定意旨，就定應
    執行之刑案件應保障受刑人之聽審權，然本院審酌附表編號
    2至16所示之罪業經判決應執行有期徒刑2年，而附表編號1
    所示之罪刑度僅為有期徒刑3月，是本院於定應執行之刑時
    所能裁量之範圍即屬有限，於衡酌訂期或發函請受刑人就刑
    度表示意見所將產生之時間或費用之耗費後，本院認應無再
    徵詢受刑人意見之必要，而由本院逕為裁定，附此敘明。
五、依刑事訴訟法第477條第1項，刑法第53條、第50條第1項但
    書、第2項、第51條第5款，裁定如主文。
中　　華　　民　　國　　111 　年　　7 　　月　　22　　日
           　　　 刑事第四庭    法　官　陳柏宇
上正本證明與原本無異。
如不服本裁定，應於裁定送達後5日內向本院提出抗告狀。因疫
情而遲誤不變期間，得向法院聲請回復原狀。
                                書記官  李璁潁
中　　華　　民　　國　　111 　年　　7 　　月　　22　  日
附表：
編         號  １ ２ ３ 罪         名  詐欺 詐欺 詐欺 宣    告    刑  有期徒刑3月 有期徒刑1年4月 有期徒刑1年4月 犯  罪  日  期  109年3月底 108年8月25日 108年8月25日 偵     查  機    關 臺灣桃園地方檢察署 臺灣臺北地方檢察署 臺灣臺北地方檢察署  案    號 109年度偵字第17340號、第20546號、第20727號 108年度偵字第21745號、第22244號、第22475號、第27491號、第28191號、第28849號、109年度蒞追字第3號 108年度偵字第21745號、第22244號、第22475號、第27491號、第28191號、第28849號、109年度蒞追字第3號 最後事實   審  法    院 臺灣桃園地方法院 臺灣臺北地方法院 臺灣臺北地方法院  案    號 109年度審易訴第1928號 109年度訴第184號、第326號、第1093號、第1094號、110年度訴字第284號 109年度訴第184號、第326號、第1093號、第1094號、110年度訴字第284號  判決日期 109年12月23日 111年2月25日 111年2月25日 確定判決  法    院 同上 同上 同上  案    號 同上 同上 同上  確定日期 110年1月27日 111年4月12日 111年4月12日 備         註  附表編號2至16所示之罪，業經本院109年度訴字第184號、第326號、第1093號、第1094號、110年度訴字第284號判決應執行有期徒刑2年確定。   

編         號  ４ ５ ６ 罪         名  詐欺 詐欺 詐欺 宣    告    刑  有期徒刑1年4月 有期徒刑1年4月 有期徒刑1年4月 犯  罪  日  期  108年8月25日 108年8月25日 108年8月25日 偵     查  機    關 臺灣臺北地方檢察署 臺灣臺北地方檢察署 臺灣臺北地方檢察署  案    號 108年度偵字第21745號、第22244號、第22475號、第27491號、第28191號、第28849號、109年度蒞追字第3號 108年度偵字第21745號、第22244號、第22475號、第27491號、第28191號、第28849號、109年度蒞追字第3號 108年度偵字第21745號、第22244號、第22475號、第27491號、第28191號、第28849號、109年度蒞追字第3號 最後事實   審  法    院 臺灣臺北地方法院 臺灣臺北地方法院 臺灣臺北地方法院  案    號 109年度訴第184號、第326號、第1093號、第1094號、110年度訴字第284號 109年度訴第184號、第326號、第1093號、第1094號、110年度訴字第284號 109年度訴第184號、第326號、第1093號、第1094號、110年度訴字第284號  判決日期 111年2月25日 111年2月25日 111年2月25日 確定判決  法    院 同上 同上 同上  案    號 同上 同上 同上  確定日期 111年4月12日 111年4月12日 111年4月12日 備         註  附表編號2至16所示之罪，業經本院109年度訴字第184號、第326號、第1093號、第1094號、110年度訴字第284號判決應執行有期徒刑2年確定。   

編         號  ７ ８ ９ 罪         名  詐欺 詐欺 詐欺 宣    告    刑  有期徒刑1年4月 有期徒刑1年4月 有期徒刑1年4月 犯  罪  日  期  108年8月25日 108年8月25日 108年8月25日 偵     查  機    關 臺灣臺北地方檢察署 臺灣臺北地方檢察署 臺灣臺北地方檢察署  案    號 108年度偵字第21745號、第22244號、第22475號、第27491號、第28191號、第28849號、109年度蒞追字第3號 108年度偵字第21745號、第22244號、第22475號、第27491號、第28191號、第28849號、109年度蒞追字第3號 108年度偵字第21745號、第22244號、第22475號、第27491號、第28191號、第28849號、109年度蒞追字第3號 最後事實   審  法    院 臺灣臺北地方法院 臺灣臺北地方法院 臺灣臺北地方法院  案    號 109年度訴第184號、第326號、第1093號、第1094號、110年度訴字第284號 109年度訴第184號、第326號、第1093號、第1094號、110年度訴字第284號 109年度訴第184號、第326號、第1093號、第1094號、110年度訴字第284號  判決日期 111年2月25日 111年2月25日 111年2月25日 確定判決  法    院 同上 同上 同上  案    號 同上 同上 同上  確定日期 111年4月12日 111年4月12日 111年4月12日 備         註  附表編號2至16所示之罪，業經本院109年度訴字第184號、第326號、第1093號、第1094號、110年度訴字第284號判決應執行有期徒刑2年確定。   

編         號     罪         名  詐欺 詐欺 詐欺 宣    告    刑  有期徒刑1年4月 有期徒刑1年4月 有期徒刑1年4月 犯  罪  日  期  108年8月25日 108年8月25日 108年8月25日 偵     查  機    關 臺灣臺北地方檢察署 臺灣臺北地方檢察署 臺灣臺北地方檢察署  案    號 108年度偵字第21745號、第22244號、第22475號、第27491號、第28191號、第28849號、109年度蒞追字第3號 108年度偵字第21745號、第22244號、第22475號、第27491號、第28191號、第28849號、109年度蒞追字第3號 108年度偵字第21745號、第22244號、第22475號、第27491號、第28191號、第28849號、109年度蒞追字第3號 最後事實   審  法    院 臺灣臺北地方法院 臺灣臺北地方法院 臺灣臺北地方法院  案    號 109年度訴第184號、第326號、第1093號、第1094號、110年度訴字第284號 109年度訴第184號、第326號、第1093號、第1094號、110年度訴字第284號 109年度訴第184號、第326號、第1093號、第1094號、110年度訴字第284號  判決日期 111年2月25日 111年2月25日 111年2月25日 確定判決  法    院 同上 同上 同上  案    號 同上 同上 同上  確定日期 111年4月12日 111年4月12日 111年4月12日 備         註  附表編號2至16所示之罪，業經本院109年度訴字第184號、第326號、第1093號、第1094號、110年度訴字第284號判決應執行有期徒刑2年確定。   

編         號     罪         名  詐欺 詐欺 詐欺 宣    告    刑  有期徒刑1年4月 有期徒刑1年4月 有期徒刑1年4月 犯  罪  日  期  108年8月25日 108年8月25日 108年8月25日 偵     查  機    關 臺灣臺北地方檢察署 臺灣臺北地方檢察署 臺灣臺北地方檢察署  案    號 108年度偵字第21745號、第22244號、第22475號、第27491號、第28191號、第28849號、109年度蒞追字第3號 108年度偵字第21745號、第22244號、第22475號、第27491號、第28191號、第28849號、109年度蒞追字第3號 108年度偵字第21745號、第22244號、第22475號、第27491號、第28191號、第28849號、109年度蒞追字第3號 最後事實   審  法    院 臺灣臺北地方法院 臺灣臺北地方法院 臺灣臺北地方法院  案    號 109年度訴第184號、第326號、第1093號、第1094號、110年度訴字第284號 109年度訴第184號、第326號、第1093號、第1094號、110年度訴字第284號 109年度訴第184號、第326號、第1093號、第1094號、110年度訴字第284號  判決日期 111年2月25日 111年2月25日 111年2月25日 確定判決  法    院 同上 同上 同上  案    號 同上 同上 同上  確定日期 111年4月12日 111年4月12日 111年4月12日 備         註  附表編號2至16所示之罪，業經本院109年度訴字第184號、第326號、第1093號、第1094號、110年度訴字第284號判決應執行有期徒刑2年確定。   

編         號     罪         名  詐欺   宣    告    刑  有期徒刑1年4月   犯  罪  日  期  108年8月25日   偵     查  機    關 臺灣臺北地方檢察署    案    號 108年度偵字第21745號、第22244號、第22475號、第27491號、第28191號、第28849號、109年度蒞追字第3號   最後事實   審  法    院 臺灣臺北地方法院    案    號 109年度訴第184號、第326號、第1093號、第1094號、110年度訴字第284號    判決日期 111年2月25日   確定判決  法    院 同上    案    號 同上    確定日期 111年4月12日   備         註  附表編號2至16所示之罪，業經本院109年度訴字第184號、第326號、第1093號、第1094號、110年度訴字第284號判決應執行有期徒刑2年確定。